臺灣板橋地方法院刑事判決　　　　　　　　　　　　　九十三年度易字第四六六號
　　公　訴　人　臺灣板橋地方法院檢察署檢察官
　　被　　　告　丁○○
　　　　　　　　甲○○
右列被告等因竊盜案件，經檢察官提起公訴（九十三年度核退偵字第二九七號、九十
三年度偵字第五九四六號），本院受理後被告等均為有罪之陳述，經合議庭裁定改行
簡式審判程序，判決如左：
    主      文
丁○○共同連續攜帶兇器竊盜，累犯，處有期徒刑壹年。扣案之螺絲起子壹支及六角
扳手壹支均沒收。
甲○○共同竊盜，處有期徒刑伍月，如易科罰金，以佰元折算壹日。
    事      實
一、丁○○前於民國八十七年間因違反麻醉藥品管理條例案件，經本院判處有期徒刑
    五月，於九十二年二月二日執行完畢。猶不知悔改，復基於意圖為自己不法所有
    之概括犯意，先於(1)九十三年二月二十日清晨六時許，攜帶其所有之客觀上對人
    之生命、身體、安全構成威脅，足供為兇器使用之螺絲起子一支，在臺北縣新店
    市○○路五七號前，竊取戊○○所有之車牌號碼Ｋ六–○七○五號自用小貨車供
    己使用。丁○○竊得上開車輛後，復基於同一概括犯意，夥同有犯意聯絡之甲○○，於(2)九十三年二月二十日上午九時許，由丁○○駕駛該自用小貨車搭載甲○○，前往臺北縣三峽鎮五寮里五寮四八號前，共同徒手竊取乙○○所保管為其管
    理之廟宇所有之鍋子二個、鍋蓋二個、鐵架一個、鐵條三十條及神轎一座等財物
    ，得手後丁○○以前述小貨車載運至桃園縣八德市○○路一一八八號王美瓊所任
    職之發彩環保工程有限公司以回收資源出售，賣得新臺幣四千一百八十元，並由
    丁○○及甲○○二人朋分花用，嗣於九十三年二月二十日下午五時許，丁○○駕
    駛車牌號碼Ｋ六–○七○五號自用小貨車搭載甲○○，行經臺北縣三峽鎮○○路
    一一○巷前為警查獲，並扣得丁○○所有供行竊車牌號碼Ｋ六–○七○五號自用
    小貨車所用之螺絲起子一支。繼丁○○經警移送臺灣板橋地方法院檢察署，經檢
    察官諭令限制住居而釋放後，竟又承前同一概括犯意，於(3)九十三年三月十三日
    清晨五時許，攜帶其所有之客觀上對人之生命、身體、安全構成威脅，足供為兇
    器使用之改造六角扳手一支，在臺北縣中和市○○街一一八巷十四號前，竊取丙○○所有車牌號碼ＦＬ–○一四三號自用小貨車供己使用，嗣於九十三年三月十
    三日下午一時許，丁○○駕駛上述竊得之車輛，行經臺北縣三峽鎮○○路與溪北
    街之交岔路口時為警查獲，並扣得其所有供行竊車牌號碼ＦＬ–○一四三號自用
    小貨車所用之改造六角扳手一支。
二、案經乙○○訴由臺北縣政府警察局三峽分局報請臺灣板橋地方法院檢察署檢察官
    偵查起訴，經本院合議庭裁定以簡式審判程序審理。
    理      由
一、右揭犯罪事實，業據被告丁○○、甲○○於本院審理時均認罪自白不諱，核與被
    害人戊○○、丙○○於警詢中所指述之情節相符，且有告訴人乙○○於警詢及偵
    查中指訴歷歷，並有證人劉竹雄於偵查中結證屬實，又有臺北縣政府警察局贓物
    認領收據、臺北縣政府警察局三峽分局贓物認領收據各一件附卷可稽，復有被告
    丁○○所有供行竊所用之螺絲起子及改造之六角扳手各一支扣案可證，足認被告
    自白與事實相符，罪證明確，犯行洵堪認定。
二、螺絲起子及改造成有一字鋒口之六角扳手均長尖鋒利，客觀上足以用為實施強暴
    、脅迫或抵抗行為，而於人之生命、身體之安全，易生危險之器械，是為兇器。
    被告丁○○於上述(1)、(3)之時地行竊時攜帶該等具有危險性之兇器為之，核其此
    部分所為，係犯刑法第三百二十一條第一項第三款之加重竊盜罪；而其與被告甲○○二人於前述(2)之時地竊盜之犯行，均係犯刑法第三百二十條第一項之普通竊
    盜罪。被告丁○○、甲○○二人就於前述(2)之時地所為竊盜犯行，具有犯意聯絡
    及行為分擔，為共同正犯。被告丁○○先後三次竊盜犯行，時間緊密，犯罪構成
    要件相同，顯係基於概括犯意為之，為連續犯，依刑法第五十六條規定，以一情
    節較重之攜帶兇器竊盜之加重竊盜罪論，並加重其刑。查被告丁○○前於八十七
    年間因違反麻醉藥品管理條例案件，經本院判處有期徒刑五月，於九十二年二月
    二日執行完畢此有臺灣高等法院被告全國前案紀錄表在卷可按，其於有期徒刑執
    行完畢後五年之內，再犯本案之罪，係屬累犯，應依刑法第四十七條規定加重其
    刑，併依法遞加重之。爰審酌被告二人不思正道取財，貪慾圖便，致罹刑章，犯
    罪所獲利益非微及犯罪後均尚能坦承犯行等一切情狀，分別量處如主文所示之刑
    ，其中被告甲○○部分並諭知易科罰金之折算標準，以資懲儆。
三、扣案之螺絲起子一支及改造之六角扳手一支，被告丁○○於審理時雖辯稱均非其
    所有云云，惟並無被害人主張認領，而被告丁○○於警詢時即已供認該等物品均
    係其所有且供本件上述(1)、(3)之時地竊盜所用之物，此案發時之供述，較少權衡
    利害得失，比之事後翻異之詞，自較可信，爰依刑法第三十八條第一項第二款規
    定，均併予宣告沒收。
據上論斷，應依刑事訴訟法第二百七十三條之一第一項、第二百九十九條第一項前段
，刑法第二十八條、第五十六條、第三百二十一條第一項第三款、第三百二十條第一
項、第四十七條、第三十八條第一項第二款，罰金罰鍰提高標準條例第一條前段、第
二條，判決如主文。
本案經檢察官程秀蘭到庭執行職務
中　　　華　　　民　　　國　　九十三　　年　　　七　　　月　　 十六 　　日
                                  臺灣板橋地方法院刑事第十四庭
                                      法  官  張  江  澤
右正本證明與原本無異。
如不服本判決，應於判決送達後十日內，向本院提出上訴狀。
                                      書記官  吳  健  政
中　　　華　　　民　　　國　　九十三　　年　　　七　　　月　　 十六 　　日
附錄本案論罪科刑法條全文：
刑法第三百二十一條
犯竊盜罪而有左列情形之一者，處六月以上、五年以下有期徒刑：
一  於夜間侵入住宅或有人居住之建築物、船艦或隱匿其內而犯之者。
二  毀越門扇、牆垣或其他安全設備而犯之者。
三  攜帶兇器而犯之者。
四  結夥三人以上而犯之者。
五  乘火災、水災或其他災害之際而犯之者。
六  在車站或埠頭而犯之者。
前項之未遂犯罰之。
刑法第三百二十條
意圖為自己或第三人不法之所有，而竊取他人之動產者，為竊盜罪，處五年以下有期
徒刑、拘役或五百元以下罰金。
意圖為自己或第三人不法之利益，而竊佔他人之不動產者，依前項之規定處斷。
前二項之未遂犯罰之。
